【裁判字號】    95,交抗,224
【裁判日期】    950331
【裁判案由】    違反道路交通管理處罰條例
【裁判全文】
臺灣高等法院交通事件裁定             95年度交抗字第224號
抗  告  人
即受處分人  甲○○
上列抗告人因違反道路交通管理處罰條例案件，不服臺灣板橋地
方法院，中華民國95年 1月26日所為94年度交聲更字第45號裁定
（原處分案號：臺北市交通事件裁決所於民國九十四年七月十四
日以北市裁一字第二二－Ａ１Ａ１０８３５５號違反道路交通管
理事件裁決書；原舉發案號：臺北市政府警察局北市警交大字第
Ａ１Ａ１０８３５５號），提起抗告，本院裁定如下：
    主  文
抗告駁回。
    理  由
一、本案原審裁定以：異議人即受處分人甲○○於民國94年 4月
    1日下午 5時45分許，駕駛車牌號碼6Ｅ─2999號自用小客車
    ，行經臺北市○○路○段與復興南路一段147 巷15弄路口，
    因支線道車不讓幹線道車先行，違反道路交通安全規則肇事
    致人受輕傷而違規，經臺北市政府警察局交通警察大隊員警
    當場舉發，遂依道路交通管理處罰條例第45條第1一項第9款
    之規定，裁決罰鍰新臺幣（下同）1千8百元，並依第61條第
    3 項、第63條第1項第1款之規定，記違規點數共肆點。並無
    任何違誤，量罰亦甚妥適，應予維持，異議為無理由，予以
    駁回。經本院調查結果，原審裁定認事用法均無不當，理由
    亦翔實，應予維持，並引用原審裁定書記載之理由（如附件
    原審裁定書）。
二、本案事證已明，抗告人改口稱當時伊駕駛之6Ｅ─2999 號自
    用小客車已經暫停斑馬前，禮讓行人先行通過之際，是游偉
    琦駕駛ＣＬＥ－660號重型機車自行撞上伊駕駛之6Ｅ─2999
    號自用小客車云云，而指摘原裁定不當，為無理由，應予駁
    回。
據上論結，應依道路交通管理處罰條例第89條，刑事訴訟法第41
2條，裁定如主文。
中    華    民    國    95    年    3     月    31    日
                  交通法庭    審判長法  官  陳  祐  治
                                    法  官  蔡  聰  明
                                    法  官  王  炳  梁
以上正本證明與原本無異。
不得再抗告。
                                    書記官  潘  大  鵬
中    華    民    國    95    年    4     月    3     日
附件：
臺灣板橋地方法院交通事件裁定       94年度交聲更字第45號
原處分機關  臺北市交通事件裁決所
異  議  人
即受處分人  甲○○  男  29歲（民國○○年○月○○日生）
                    住臺北縣板橋市○○街22號8樓
                    身分證統一編號：Ｚ000000000號
上列異議人因違反道路交通管理處罰條例案件，對於臺北市交通
事件裁決所於民國九十四年七月十四日以北市裁一字第二二－Ａ
１Ａ１０８３５５號違反道路交通管理事件裁決書所為之處分（
原舉發案號：臺北市政府警察局北市警交大字第Ａ１Ａ１０８３
５５號），聲明異議，本院裁定如下：
    主  文
異議駁回。
    理  由
一、原處分機關處分意旨略以：異議人於民國九十四年四月一日
    下午五時四十五分許，駕駛車牌號碼６Ｅ─２９９９號自用
    小客車，行經臺北市○○路○段與復興南路一段一四七巷十
    五弄路口，因支線道車不讓幹線道車先行，違反道路交通安
    全規則肇事致人受輕傷而違規，經臺北市政府警察局交通警
    察大隊員警當場舉發，遂依道路交通管理處罰條例第四十五
    條第一項第九款之規定，裁決罰鍰新臺幣（下同）一千八百
    元，並依第六十一條第三項、第六十三條第一項第一款之規
    定，記違規點數共肆點。
二、本件異議人即受處分人甲○○則以：現場事故圖與實際情形
    不符，伊當時自巷口要左轉出去，遭撞地點在快車道，並非
    現場圖上所示慢車道，伊沒有不讓幹線道車先行的違規行為
    ，不應該被罰。況原處分機關係依據「瑕疵之筆錄」而作出
    處分，蓋製作筆錄當時伊與對造游偉琦並未同時在場，原處
    分機關據之而為處分，即屬錯誤，為此聲明異議云云。
三、按車輛行至無號誌或號誌故障而無交通警察指揮之交岔路口
    ，支線道車應暫停讓幹線道車先行；汽車駕駛人，爭道行駛
    有支線道車不讓幹線道車先行者，處六百元以上一千八百元
    以下罰鍰，並記違規點數一點，道路交通安全規則第一百零
    二條第一項第二款、道路交通管理處罰條例第四十五條第九
    款、第六十三條第一項第一款分別定有明文。又汽車駕駛人
    ，駕駛汽車違反道路交通安全規則，因而肇事致人受傷者，
    記違規點數三點，道路交通管理處罰條例第六十一條第三項
    亦有明定。
四、經查：
  (一)異議人於九十四年四月一日下午五時四十分許，駕駛車號６
    Ｅ─２９９９自用小客車，由西往東沿臺北市○○路○段一
    四七巷十五弄之支線道行駛，欲左轉彎往臺北市○○○路○
    段之主線道向北行駛，惟在該路口與斯時駕駛ＣＬＥ－６６
    ０號重型機車、沿臺北市○○○路由北往南行駛之游偉琦發
    生碰撞，游偉琦因此受有輕傷之事實，為異議人所自承不諱
    ，並經證人游偉琦於本院九十四年十二月二十七日訊問時證
    述明確，復有道路交通事故現場圖、臺北市政府警察局交通
    警察大隊道路交通事故初步分析研判表、道路交通事故補充
    資料表、交通事故談話紀錄表（以上見本院九十四年度交聲
    字第一五四九號交通事件卷宗第十一頁至第十五頁）、道路
    交通事故調查報告表(一)、(二)及車禍現場照片五張在卷可稽，
    堪予認定。
  (二)異議人既駕車行駛於支線道，依道路交通安全規則第一百零
    二條第一項第二款之規定，本即應停車禮讓幹線道方向之來
    車先行，並確認幹線道方向均無來車後，始能再行。異議人
    雖辯稱：本件車禍之發生地點在靠近快車道之路口，是游偉
    琦騎車行駛於快車道來撞伊云云，然查：本件車禍之撞擊點
    ，係在異議人車輛之左前方及游偉騎機車之前輪乙節，為異
    議人自承在卷，並有車禍照片五張在卷可憑，足認異議人辯
    稱：是游偉琦騎車來撞伊云云，並非實在。再對照道路交通
    事故現場圖所示，雙方發生碰撞後之停車地點，係在臺北市
    ○○○路北往南方向之路口，異議人車輛尚未通過上開路口
    中心處，亦尚未開始進行轉彎，顯然異議人仍有禮讓幹線道
    車先行之義務，此不因游偉琦之機車究係行駛於何一車道而
    異其結果。異議人未能確認幹線道是否確無來車即貿然自支
    線道駛出，自屬支線道車不讓幹線道車先行之違規行為無訛
    。
  (三)再查，臺北市政府警察局大安分局交通隊，雖先於九十四年
    四月一日十九時二十分許，在臺北市仁愛醫院詢問異議人，
    再於九十四年四月七日十二時四十五分許，在大安交通分隊
    部詢問游偉琦，並先後作成交通事故談話紀錄表二份，惟該
    等談話紀錄表係員警與「單一、各別」之當事人之談話紀錄
    ，談話之時，他方有無在場，與該當事人之供述有無瑕疵一
    事，並無關聯。況原處分機關作成本件處分，並非以游偉琦
    之談話紀錄表為唯一依據，而係依原舉發單位移送之事故現
    場圖、分析研判表、補充資料表及談話紀錄表為綜合判斷之
    依據，業據原處分機關於九十四年八月二十二日北市裁一字
    第０９４４０００４４００號聲明異議案件移送書內記載明
    確，故異議人辯稱原處分機關係依瑕疵之筆錄作成處分云云
    ，亦屬無據。
  (四)異議人確有支線道車不讓幹線道車先行之違規行為，業如前
    述，而游偉琦確因本件車禍受有輕傷之事實，復為異議人所
    自承，並據證人游偉琦於本院訊問時證述明確，從而異議人
    有違反道路交通安全規則肇事致人受輕傷之違規行為，亦堪
    予認定。
  (五)從而原處分機關援引首揭規定，裁處異議人罰鍰一千八百元
    ，並記違規點數共四點，於法並無違誤，應予維持。本件異
    議人之異議為無理由，應予駁回。
據上論斷，應依道路交通管理處罰條例第八十七條第二項，道路
交通案件處理辦法第十九條，裁定如主文。
中    華    民    國    95    年    1     月    26    日
                  交通法庭  法  官  劉元斐
上列正本證明與原本無異。
如不服本裁定，應於裁定送達後五日內向本院提出抗告狀。
                            書記官  郭玉芬
中    華    民    國    95    年    1     月    26    日


司法院資訊處製作；財團法人民間司法改革基金會備份。
